臺灣基隆地方法院刑事判決
110年度易字第400號
公  訴  人  臺灣基隆地方檢察署檢察官
被      告  李瀚逸


上列被告因恐嚇危害安全等案件，經檢察官提起公訴（110年度
偵字第3687號），本院判決如下：
    主  文
李瀚逸犯恐嚇危害安全罪，處拘役貳拾日，如易科罰金，以新臺
幣壹仟元折算壹日，緩刑貳年。
被訴公然侮辱罪部分，公訴不受理。
    事  實
一、李瀚逸與施力麒素不相識，兩人於民國110年5月14日下午3
    時30分許，在基隆市○○區○○路00號2樓星巴克咖啡店內比鄰
    而座。施力麒因提醒李瀚逸遵守防疫規定而與李瀚逸發生爭
    吵，李瀚逸竟基於恐嚇危害安全之犯意，於上開時、地，將
    右手舉起，手心朝向施力麒並將頭轉向施力麒，作勢攻擊施
    力麒，施力麒因此受驚嚇而往後退，令施力麒心生畏懼，致
    生危害於安全。 
二、案經施力麒訴由基隆市警察局第二分局報告臺灣基隆地方檢
    察署檢察官偵查起訴。
    理  由
壹、有罪部分
一、證據能力
　　按被告以外之人於審判外之陳述，雖不符前4條（指刑事訴
    訟法第159條之1至第159條之4）之規定，而經當事人於審判
    程序同意作為證據，法院審酌該言詞陳述或書面陳述作成之
    情況，認為適當者，亦得為證據；當事人、代理人或辯護人
    於法院調查證據時，知有第159條第1項不得為證據之情形，
    而未於言詞辯論終結前聲明異議，視為有前項之同意，刑事
    訴訟法第159條之5第1項、第2項定有明文。又非供述證據，
    並無傳聞法則規定之適用，如該非供述證據非出於違法取得
    ，即不能謂無證據能力；再按被告之自白，非出於強暴、脅
    迫、利誘、詐欺、疲勞訊問、違法羈押或其他不正之方法，
    且與事實相符者，得為證據，刑事訴訟法第156條第1項亦有
    明定。查檢察官、被告就本判決以下所引用之各項證據，於
    本院準備程序均明示同意作為證據使用，迄本案言詞辯論終
    結前亦未就證據能力聲明異議；本院審酌本案被告以外之人
    於審判外之陳述、各項非供述證據暨被告於警詢、檢察官偵
    訊時就犯罪事實之供述等各項證據，並未顯示有何顯不可信
    、以不正方法取得或供述出於非任意性等情況，堪認取得證
    據之過程適當，復均與待證事實具有關連性，且經本院於審
    判程序依法調查，自均得作為證據。
二、認定事實所憑之證據及理由
　　上開事實業經被告於本院準備程序及審理均坦承不諱（本院
    卷第30、35頁），核與證人即告訴人施力麒於警詢、偵查中
    之證述內容（偵卷第15-20、49-51頁）均大致相符。此外，
    並有監視錄影光碟及其翻拍照片（偵卷第23頁）、檢察官勘
    驗監視器光碟筆錄（偵卷第42、50頁）在卷可證。另本院勘
    驗監視器畫面影像，結果為：影像畫面時間第3秒，見被告
    將右手舉起，手心朝向告訴人並將頭轉向告訴人，告訴人有
    向後退之動作，之後被告將右手放回桌上，期間未見被告之
    右手有移動隔板之情況（本院卷第30頁）等情，亦核與事實
    相符，足認被告之任意性自白應與事實相符，可以採信。綜
    上，本件事證明確，被告犯行堪予認定。
三、論罪科刑
（一）核被告所為，係犯刑法第305條之恐嚇危害安全罪。
（二）爰審酌被告未以理性手段解決糾紛，竟舉起右手作勢攻擊
      告訴人，使告訴人心生恐懼，所為並非可取；然被告於本
      院審理時已坦承犯行，態度尚佳，兼衡酌其前無犯罪紀錄
      ，素行良好，且與告訴人達成調解，並已賠償告訴人新臺
      幣5萬元，有本院調解筆錄在卷可參（本院卷第39-40頁）
      ，暨其犯罪動機、目的、手段，於本院審理時自述大學畢
      業之智識程度、業工程師（本院卷第36頁）及於警詢時自
      述家境小康之生活狀況等一切情狀，量處如主文所示之刑
      ，並諭知易科罰金之折算標準。
（三）被告前未曾因故意犯罪受有期徒刑以上刑之宣告，此有臺
      灣高等法院被告前案紀錄表附卷可憑。審酌其因一時失慮
      ，致罹刑典，犯後已坦承犯行，又與告訴人達成調解，並
      已履行完畢調解內容，業如前述，顯有悔悟之意，足見其
      經此偵審程序及刑之宣告後，應知所警惕，而無再犯之虞
      。本院綜核上情，認所宣告之刑，已足策其自新，以暫不
      執行為適當，爰依刑法第74條第1項第1款規定，予以宣告
      緩刑2年，以勵自新。
貳、公訴不受理部分
一、公訴意旨略以：被告基於公然侮辱之犯意，於110年5月14日
    下午3時30分許，在基隆市○○區○○路00號2樓星巴克咖啡店內
    ，對施力麒辱罵「幹你娘」之穢語，足以貶損施力麒之名譽
    及社會評價，因認被告涉犯刑法第309條第1項之公然侮辱罪
    嫌。
二、按告訴乃論之罪，告訴人於第一審辯論終結前，得撤回其告
    訴；又告訴經撤回者，法院應諭知不受理之判決，且得不經
    言詞辯論為之，刑事訴訟法第238條第1項、第303條第3款及
    第307條分別定有明文。次按刑法第309條第1項之公然侮辱
    罪，依同法第314條規定，須告訴乃論。
三、經查：告訴人施力麒業已具狀撤回公然侮辱罪部分之告訴，
    有其提出之撤回告訴聲請狀在卷可稽（本院卷第37頁），爰
    就被告被訴公然侮辱罪部分不經言詞辯論，逕為諭知不受理
    之判決。
據上論斷，應依刑事訴訟法第299條第1項前段、第303條第3款、
第307條，判決如主文。
本案經檢察官何治蕙偵查起訴，檢察官林渝鈞到庭執行公訴。
中    華    民    國   110    年    10    月     6    日
                  刑事第三庭  法  官  藍君宜
以上正本證明與原本無異。
如不服本判決應於收受送達後20日內向本院提出上訴書狀，並應
敘述具體理由；其未敘述上訴理由者，應於上訴期間屆滿後20日
內向本院補提理由書( 均須按他造當事人之人數附繕本) 「切勿
逕送上級法院」。
中　　華　　民　　國　　110 　年　　10　　月　　6 　　日
                              書記官  王一芳           
附錄論罪法條：　　　　　　　　　
刑法第305條
以加害生命、身體、自由、名譽、財產之事恐嚇他人，致生危害
於安全者，處2年以下有期徒刑、拘役或9千元以下罰金。